【裁判字號】    92,訴,2557
【裁判日期】    921223
【裁判案由】    毒品危害防制條例
【裁判全文】
台灣台中地方法院刑事判決                        九十二年度訴字第二五五七號
    公  訴  人  臺灣臺中地方法院檢察署檢察官
    被      告  甲○○
右列被告因毒品危害防制條例案件，經檢察官提起公訴（九十二年度毒偵字第二八七
一號、九十二年度毒偵字第三０八三號），經本院合議庭裁定，由受命法官依法獨任
進行簡式審判程序判決如左：
    主    文
甲○○連續施用第一級毒品，累犯，處有期徒刑拾月，扣案之空袋只、注射針筒壹
支，沒收；又連續施用第二級毒品，累犯，處有期徒刑陸月；主刑部分應執行有期徒
刑壹年貳月。
    事    實
一、甲○○素行不佳，前曾犯違反麻醉藥品管理條例、違反肅清煙毒條例等罪，其中
    於民國（下同）八十六年間所觸犯違反麻醉藥品管理條例、違反肅清煙毒條例罪
    ，經本院判處應執行有期徒刑三年六月確定，並於九十年十月十八日執行完畢，
    詎仍不知悔改。甲○○復因施用毒品案件，經送觀察、勒戒後，認無繼續施用毒
    品之傾向，由臺灣臺中地方法院檢察署檢察官於九十二年一月三日，以九十一年
    度毒偵字第一六０七號為不起訴處分並公告確定。詎仍不知悛悔，復在五年內，
    分別基於施用第一級毒品海洛因及第二級毒品安非他命之概括犯意，自九十二年
    六月七日起，迄同年九月二十四日十九時許止，連續在臺中縣大甲鎮○○路二三
    ０號住處，施用第一級毒品海洛因及第二級毒品安非他命多次。嗣於（一）、九
    十二年六月二十四日十三時許，為警持拘票在前揭住處拘提後，採集尿液送驗查
    悉；（二）、九十二年九月二十四日十九時許，為警持搜索票在前揭住處搜索查
    悉，並扣得其所有且供施用第一級毒品海洛因犯罪所用之空袋三只、注射針筒一
    支。經依本院九十二年度毒聲字第二四０四號裁定送觀察、勒戒後，認有繼續施
    用毒品之傾向（業經聲請強制戒治中）。
二、案經臺中縣警察局大甲分局報請臺灣台中地方法院檢察署檢察官偵查起訴。
    理    由
一、按除被告所犯為死刑、無期徒刑、最輕本刑為三年以上有期徒刑之罪或高等法院
    管轄第一審案件者外，於前條第一項程序進行中，被告先就被訴事實為有罪之陳
    述時，審判長得告知被告簡式審判程序之旨，並聽取當事人、代理人、辯護人及
    輔佐人之意見後，裁定進行簡式審判程序，刑事訴訟法第二百七十三條之一第一
    項定有明文。本件被告於準備程序中就被訴事實為有罪之陳述，且經審判長告知
    被告簡式審判程序之旨，及聽取當事人之意見後，裁定進行簡式審判程序，合先
    敘明。
二、右揭事實，業據被告甲○○於本院審理時，坦承不諱，並有被告所有之供施用第
    一級毒品海洛因犯罪所用之空袋三只、注射針筒一支扣案足資佐證，復有臺中縣
    衛生局檢驗尿水報告書二紙、臺灣臺中看守所附設勒戒處所報告書所附之濫用藥
    物尿液檢驗報告表一紙、臺灣臺中看守所附設勒戒處所九十二年十月九日中所正
    衛字第０九二一二０００二八號函送之有無繼續施用毒品傾向證明書及臺灣臺中
    地方法院檢察署前開不起訴處分書、刑案資料查註紀錄表等附卷足憑，事證至臻
    明確，被告甲○○五年內再犯施用第一、二級毒品罪行堪予認定。
三、核被告甲○○所為，係犯有毒品危害防制條例第十條第一項之施用第一級毒品、
    及同條第二項之施用第二級毒品罪。被告分別持有第一級毒品海洛因、第二級毒
    品安非他命，嗣進而施用之，其持有之低度行為應為施用之高度行為所吸收，均
    不另論罪。被告先後多次施用第一級毒品海洛因、第二級毒品安非他命之行為，
    時間緊接，犯罪構成要件相同，顯係出於概括之犯意為之，均為連續犯，應依刑
    法第五十六條之規定以一罪論，並加重其刑。被告所犯施用第一級毒品、施用第
    二級毒品罪二罪之間，犯意各別，行為互殊，應予分論併罰。查被告甲○○前曾
    於八十六年間觸犯違反麻醉藥品管理條例、違反肅清煙毒條例罪，經本院判處應
    執行有期徒刑三年六月確定，並於九十年十月十八日執行完畢之事實，此有臺灣
    台中地方法院檢察署刑案資料查註紀錄表在卷可按，其於五年之內再犯有期徒刑
    以上之本罪，係屬累犯，均應依刑法第四十七條之規定，遞予加重其刑。爰審酌
    被告甲○○曾有施用毒品不良素行，經執行完畢後，仍不知警惕，再次施用毒品
    ，經檢察官依初次勒戒、觀察後無繼續施用傾向為不起訴處分確定後，仍不知悔
    改警惕，猶繼續施用毒品，有失政府制定毒品危害防制條例之立法美意，本不宜
    寬貸，惟此乃自戕行為及犯後已坦承犯行，態度良好等一切情狀，分別量處如主
    文所示之刑，並定其應執行之刑，以資懲儆。至於扣案之空袋三只、注射針筒一
    支係屬被告甲○○所有供犯施用第一級毒品海洛因犯罪所用之物，爰依刑法第三
    十八條第一項第二款之規定，予以宣告沒收。
據上論斷，應依刑事訴訟法第二百九十九條第一項前段、第二百七十三條之一第一項
，毒品危害防制條例第十條第一項、第二項、第二十條第三項前段、刑法第十一條前
段、第五十六條、第五十一條第五款、第四十七條、第三十八條第一項第二款，判決
如主文。
中      華      民      國    九十二    年     十二     月    二十三    日
            臺灣臺中地方法院刑事第八庭
                                                  法官  洪  俊  誠
右正本證明與原本無異。
如不服本判決，應於判決送達後十日內向本院提出上訴狀，上訴於臺灣高等法院臺中
分院(須附繕本)。
                                                書記官  胡  美  娟
中      華      民      國    九十二    年     十二     月    二十三    日
附錄論罪科刑實體法條文：
毒品危害防制條例第十條：
施用第一級毒品者，處六月以上五年以下有期徒刑。
施用第二級毒品者，處三年以下有期徒刑。


司法院資訊處製作；財團法人民間司法改革基金會備份。
